臺灣高雄地方法院民事判決　九十一年度勞訴字第四八號
　　原　　　告　甲○○
　　法定代理人　丙○○
　　訴訟代理人　乙○○
右當事人間給付資遣費等事件，本院判決如左：
    主    文
被告應給付原告新台幣陸拾貳萬柒仟元，及自民國九十一年七月四日起至清償日止，
按年息百分之五計算之利息。
訴訟費用由被告負擔。
本判決於原告以新台幣貳拾萬零玖仟元供擔保後得假執行。但被告如於假執行程序實
施前，以新臺幣陸拾貳萬柒仟元為原告預供擔保，得免為假執行。
    事實與理由
壹、原告部分：
一、聲明：求為判決如主文第一項所示及為以供擔保為條件之假執行宣告。
二、陳述：
　(一)緣原告係於民國七十二年四月一日起應聘於被告公司擔任員工，兩造因而成立勞
　　動契約，迨九十一年一月份止，原告每月平均工資均為新台幣（下同）二萬八千
　　五百元，惟被告竟自九十一年二月份起即不按勞動契約之約定給付原告工作報酬
　　（即工資），迄至同年四月份止，被告共積欠原告三個月、合計為八萬五千五百
　　元（28500×3=85500）之薪資未為給付，原告不得已乃於九十一年五月二日，依
　　勞動基準法第十四條第一項第五款之規定，以被告不依勞動契約給付工作報酬為
　　原因，不經預告終止兩造間之勞動契約。嗣原告即於同日撰寫勞資爭議調解申請
　　書，向高雄市政府勞資爭議調解委員會申請進行第一次有關積欠工資及終止勞動
　　契約，請求給付工資及資遺費之調解，其並於調解申請書上宣告其於當日與被告
　　公司終止勞動契約之意，嗣兩造即在九十一年五月十三日假高雄市勞工行政中心
    四樓協調中心，進行該調解程序，然被告竟毫無解決誠意，而另擇期於九十一年
    六月七日再進行第二次勞資爭議之調解，被告當時並指派其公司之經理王秉富擔
    任資方之調解委員，並初步達成調解方案為：被告自九十一年二月份至四月份
    ，共積欠工資為八萬零九百六十六元。勞方依勞動基準法第十四條第一項第五
    款及第十七條之規定，請求被告應給付資遣費五十二萬元。上開兩項金額，被
    告公司應於九十一年六月二十二日前付清，惟嗣該調解因被告託言公司財政困難
    ，而未為成立。
　(二)從而，被告公司既積欠原告三個月、合計為八萬五千五百元之薪資未為給付，是
    原告自得依兩造當時已存之勞動契約關係，向被告請求該部分之給付；又因被告
    積欠薪資未為給付，則原告自得於九十一年五月二日依勞動基準法第十四條第一
    項第五款之規定，不經預告而終止兩造之勞動契約，且因原告已於被告公司任職
    長達十九年，是原告亦得依同法第十四條第四項、第十七條第一款之規定，請求
    被告給付相當於十九個月平均工資、共計五十四萬一千五百元（28500×19=5415
    00元）之資遣費。總計原告得向被告請求六十二萬七千元（85500+541500=62700
    0），及自起訴狀繕本送達翌日（即九十一年七月四日）起至清償日止，按年息
    百分之五計算之法定遲延利息。
  (三)另原告雖願意參加被告公司日後再召開之員工會議，然仍希望本件訴訟能繼續進
    行。
貳、被告部分：
一、聲明：原告之訴駁回，如受不利之判決，願供擔保請宣告免為假執行。
二、陳述：原告確實於被告公司工作已達十九年，但是因為公司有財務上之問題，始
    積欠原告自九十一年二月份起至四月份止，共計三個月之薪資未為給付，至原告
    主張其每月之平均薪資為二萬八千五百元部分，則不為爭執。另原告係於九十一
    年五月二日早上將所有之東西搬走就離開，拒絕勞務之再給付，自此以後即未再
    至被告公司上班，兩造勞動契約即因原告之終止而消滅。惟因被告公司已召開所
    有債權人之會議，嗣則將再召開員工之會議，故希望原告也能參加，並以年資為
    計算。
參、按雇主不依勞動契約給付工作報酬，勞工得不經預告終止契約、第十七條規定於
    本條終止契約準用之；雇主依前條終止勞動契約者，應依下列規定發給勞工資遣
    費：一在同一雇主之事業單位繼續工作，每滿一年發給相當於一個月平均工資之
    資遣費。二依前款計算之剩餘月數，或工作未滿一年者，以比例計給之。未滿一
    個月者以一個月計，勞動基準法第十四條第一項第五款、第四項、第十七條有明
    文規定。經查，原告主張其於被告公司工作十九年，每月平均薪資為二萬八千五
    百元，被告公司已積欠原告自九十一年二月起至四月止、共三個月合計為八萬五
    千五百元之薪資，而原告並已於九十一年五月二日以被告積欠薪資為由，向被告
    終止兩造勞動契約之事實，為被告到庭所不爭執，自堪信為真實；且依上揭法律
    規定，原告該終止契約之行為，確屬合法有據，其自得請求雇主即被告公司依原
    告工作年資給付折算相當於平均工資之資遣費。是查，原告既已於被告公司任職
    十九年，其即得向被告請求相當於十九個月平均工資五十四萬一千五百元之資遺
    費。從而，原告依據兩造間之勞動契約及上揭法律之規定，請求被告給付自九十
    一年二月起至四月止、共三個月合計為八萬五千五百元積欠之薪資及五十四萬一
    千五百元之資遣費，總計為六十二萬七千元，及自起訴狀繕本翌日即九十一年七
    月四日起至清償日止，按年息百分之五計算之法定遲延利息，即屬正當，應予准
    許。
肆、兩造陳明願供擔保，聲請宣告假執行或免為假執行，經核並無不合，爰分別酌定
    相當之擔保金額宣告之。
伍、據上論結：原告之訴為有理由，依民事訴訟法第三百八十五條第一項前段、第七
    十八條、第三百九十條第二項、第三百九十二條，判決如主文。
中　　　華　　　民　　　國　　九十一　　年　　　七　　　月　　二十三　　日
                              臺灣高雄地方法院勞工法庭
~B法　　　官　林靜梅
右為正本係照原本作成。
如不服本判決，應於送達後廿日內，向本院提出上訴狀並表明上訴理由，如於本
判決宣示後送達前提起上訴者，應於判決送達後十日內補提上訴理由書（須附繕本）
。
中　　　華　　　民　　　國　　九十一　　年　　　七　　　月　　二十三　　日
~B法院書記官　曾瓊玉
